臺灣臺北地方法院刑事判決
111年度審訴字第1646號
公  訴  人  臺灣臺北地方檢察署檢察官
被      告  邱恩禮



            林宗威


            闕廷諺


            林世隆


上列被告因妨害秩序等案件，經檢察官提起公訴（111年度偵字
第16847、17549、18750號），被告於準備程序中就被訴事實為
有罪之陳述，經本院告以簡式審判程序之旨，並聽取當事人之意
見後，經本院合議庭裁定，由受命法官獨任行簡式審判程序，並
判決如下：
    主      文
邱恩禮犯意圖供行使之用而攜帶兇器在公共場所聚集三人以上首
謀及下手實施強暴罪，處有期徒刑捌月。緩刑貳年，緩刑期間付
保護管束，並應於本判決確定之翌日起壹年內，向指定之政府機
關、政府機構、行政法人、社區或其他符合公益目的之機構或團
體，提供伍拾小時之義務勞務。扣案如起訴書附表編號2所示金
屬製球棒壹支沒收。
林宗威犯在公共場所聚集三人以上下手實施強暴罪，處有期徒刑
陸月，如易科罰金，以新臺幣壹仟元折算壹日。緩刑貳年，並應
於本判決確定之翌日起壹年內，向公庫支付新臺幣參萬元。
闕廷諺犯意圖供行使之用而攜帶兇器在公共場所聚集三人以上下
手實施強暴罪，處有期徒刑柒月。緩刑貳年，緩刑期間付保護管
束，並應於本判決確定之翌日起壹年內，向指定之政府機關、政
府機構、行政法人、社區或其他符合公益目的之機構或團體，提
供肆拾小時之義務勞務。扣案如起訴書附表編號12之鋁製棒球棍
壹支沒收。
林世隆犯在公共場所聚集三人以上下手實施強暴罪，處有期徒刑
陸月，如易科罰金，以新臺幣壹仟元折算壹日。緩刑貳年，並應
於本判決確定之翌日起壹年內，向公庫支付新臺幣參萬元。
    事實及理由
一、按簡式審判程序之證據調查，不受第159條第1項之限制，刑
    事訴訟法第273條之2定有明文，是於行簡式審判程序之案件
    ，被告以外之人於審判外之陳述，除有其他不得做為證據之
    法定事由外，應認具有證據能力，合先敘明。
二、本件犯罪事實及證據，除起訴書犯罪事實欄一第21行「由林
    宗威持鋁棒、」更正為「由林宗威徒手」，第34行「實施強
    暴脅迫」更正為「實施強暴」；證據部分起訴書證據清單編
    號15證據名稱欄項下「②扣案物照片」更正刪除，補充被告
    邱恩禮、林宗威、闕廷諺、林世隆4人於本院準備程序及審
    理中之自白外，均引用如附件所示檢察官起訴書之記載。
三、應適用之法律及科刑審酌事由　　
㈠、核被告邱恩禮所為，係犯刑法第150條第2項第1款、第1項後
    段之意圖供行使之用而攜帶兇器在公共場所聚集三人以上首
    謀及下手實施強暴罪；被告林宗威、林世隆所為，均係犯刑
    法第150條第1項後段之在公共場所聚集三人以上下手實施強
    暴罪；被告闕廷諺所為，則係犯刑法第150條第2項第1款、
    第1項後段之意圖供行使之用而攜帶兇器在公共場所聚集三
    人以上下手實施強暴罪。起訴意旨雖認被告林宗威所為係犯
    意圖供行使之用而攜帶兇器在公共場所聚集三人以上實施強
    暴罪，惟除被告林宗威供稱：當天是徒手毆打，沒有使用鋁
    棒等語（見本院卷第139頁）外，卷內亦無證據可證明其有
    意圖供行使之用而攜帶兇器，起訴意旨容有誤會，且此部分
    僅加重要件之有無，尚無庸變更起訴法條，附此敘明。
㈡、被告邱恩禮、林宗威、闕廷諺、林世隆與少年楊○○、潘○○、
    高○○、李○○（前開少年真實姓名、年籍詳卷）間，就上開犯
    行分別有犯意聯絡及行為分擔，應分別論以共同正犯。又刑
    法條文有「結夥三人以上」者，其主文之記載並無加列「共
    同」之必要（最高法院79年度台上字第4231號判決意旨參照
    ），而刑法第150條以「聚集三人以上」為構成要件，應為
    相同解釋，先予敘明。另告訴人許○○、同案共犯楊○○、潘○○
    、高○○、李○○，案發時雖為未滿18歲之少年，惟被告邱恩禮
    、林宗威、闕廷諺、林世隆為本案行為時，均未滿20歲，自
    無兒童及少年福利與權益保障法第112條第1項前段之適用，
    併予敘明。
㈢、爰以行為人之責任為基礎，審酌被告邱恩禮、林宗威、闕廷
    諺、林世隆上揭分別為攜帶兇器、首謀及下手實施聚眾為強
    暴犯行之行為情節，與其等造成公共秩序損害之程度，兼衡
    被告4人犯後均坦承犯行之犯後態度，已與告訴人和解賠償
    完畢，有和解書及本院公務電話紀錄存卷可參，兼衡被告邱
    恩禮高中肄業之智識程度，自述目前於便當店及餐酒館上班
    ，月收入約新臺幣（下同）3萬元，需扶養身心障礙父親之
    生活狀況；被告林宗威高中畢業之智識程度，自述目前從事
    系統櫃安裝工作，月收入約4萬元，無需扶養之人之生活狀
    況；被告闕廷諺高中在學之智識程度，自述目前無業，生活
    來源仰賴家人，無需扶養之人之生活狀況；被告林世隆國中
    畢業之智識程度，自述目前無業，生活來源仰賴家人，無需
    扶養之人之生活狀況（見本院卷第179至180頁）等一切情狀
    ，分別量處如主文所示之刑，並就得易科罰金部分諭知易科
    罰金之折算標準，以示懲儆。
㈣、另本院衡酌被告邱恩禮、林宗威、闕廷諺、林世隆前未曾因
    故意犯罪受有期徒刑以上刑之宣告，有臺灣高等法院被告前
    案紀錄表附卷為憑，犯後均於審理中坦承犯行而面對刑責，
    且積極與被害人和解並賠償完畢如前所述，足見其等本案犯
    後已有悔悟，堪認其等雖因一時失慮致罹刑典，然經此偵審
    程序及罪刑之宣告後，已知所警惕，信無再犯之虞，是認其
    等所受宣告刑，以暫不執行為當，爰為如主文所示緩刑之宣
    告，以啟自新。另為使其等能謹記本次教訓且填補其行為對
    社會秩序造成之危害，以發揮緩刑制度之立意，爰分別併依
    同法第74條第2項第4款、第5款規定，宣告如主文所示之緩
    刑條件，以勵自新。另就被告邱恩禮、闕廷諺之部分，併依
    同法第93條第1項第2款之規定，宣告於緩刑期間付保護管束
    。倘有違反前開緩刑條件之情形而情節重大者，得依同法第
    75條之1規定撤銷緩刑宣告，附此敘明。
四、沒收部分　　
㈠、扣案如起訴書附表編號2之金屬製球棒1支，為被告邱恩禮所
    有，供本案犯罪之用，業據被告邱恩禮自承在卷（見111年
    度偵字第16847號卷第274頁）；扣案如起訴書附表編號12之
    鋁製棒球棍1支，係在共犯少年高○○處所扣得，為被告闕廷
    諺持為本案犯罪所用，業據少年高○○供承在卷，核與被告闕
    廷諺於偵訊中供稱：現場有一枝球棒是在我車廂裡面拿出來
    的等語相符（見111年度偵字第16847號卷第266頁），爰均
    依刑法第38條第2項前段規定諭知沒收。
㈡、至於扣案如起訴書附表編號1、編號3至11所示之物，雖為本
    案證物，然非本案應沒收之物，自毋庸宣告沒收，附此敘明
    。
五、不另為不受理部分
    起訴意旨雖認被告4人就上揭犯行，亦對告訴人涉犯刑法第2
    77條第1項之傷害罪嫌等語。惟茲據告訴人於言詞辯論終結
    前撤回告訴，有刑事撤回告訴狀1紙（見本院卷第191頁)在
    卷可憑，則依上開規定，本應諭知不受理之判決，惟此部分
    若成立犯罪，亦與前揭論罪科刑部分，有想像競合之裁判上
    一罪關係，爰不另為不受理之諭知。
據上論斷，應依刑事訴訟法第273條之1第1項、第299條第1項前段、第310條之2、第454條第2項，刑法第28條、第150條第1項後段、第2項第1款、第41條第1項前段、第74條第1項第1款、第2項第4款、第5款、第93條第1項第2款、第38條第2項前段，刑法施行法第1條之1第1項，判決如主文。　　　　　　　　　　　　
本案經檢察官黃冠中提起公訴，檢察官黃思源、黃耀賢到庭執行
職務。
中　　華　　民　　國　　111 　年　　11　　月　　25　　日
                    刑事第二十庭法  官    謝欣宓
上正本證明與原本無異。 
如不服本判決應於收受送達後20日內向本院提出上訴書狀，並應
敘述具體理由；其未敘述上訴理由者，應於上訴期間屆滿後20日
內向本院補提理由書（均須按他造當事人之人數附繕本）「切勿
逕送上級法院」。告訴人或被害人如對於本判決不服者，應具備
理由請求檢察官上訴，其上訴期間之計算係以檢察官收受判決正
本之日期為準。因疫情而遲誤不變期間，得向法院聲請回復原狀
。
                                書記官    朱俶伶　
中　　華　　民　　國　　111 　年　　11　　月　　25　　日
附錄本案論罪科刑法條
中華民國刑法第150條
在公共場所或公眾得出入之場所聚集三人以上，施強暴脅迫者，
在場助勢之人，處1年以下有期徒刑、拘役或10萬元以下罰金；
首謀及下手實施者，處6月以上5年以下有期徒刑。
犯前項之罪，而有下列情形之一者，得加重其刑至二分之一：
一、意圖供行使之用而攜帶兇器或其他危險物品犯之。
二、因而致生公眾或交通往來之危險。
附件：
臺灣臺北地方檢察署檢察官起訴書
                                    111年度偵字第16847號
第17549號
第18750號
    被　　　告　邱恩禮　男　19歲（民國00年00月00日生）
　　　　　　　　　　　　住臺北市○○區○○路0段000巷00弄  00○0號4樓
　　　　　　　　　　　　國民身分證統一編號：Z000000000號
　　　　　　　　林宗威　男　18歲（民國00年00月00日生）
　　　　　　　　　　　　住新北市○○區○○路000巷0弄00號  4樓
　　　　　　　　　　　　國民身分證統一編號：Z000000000號
　　　　　　　　闕廷諺　男　18歲（民國00年0月00日生）
　　　　　　　　　　　　住臺北市○○區○○路0段00巷0號2   樓
　　　　　　　　　　　　國民身分證統一編號：Z000000000號
　　　　　　　　林世隆　男　19歲（民國00年0月0日生）
　　　　　　　　　　　　住新北市○○區○○路000巷0號2樓
　　　　　　　　　　　　國民身分證統一編號：Z000000000號
上列被告等因妨害秩序等案件，業經偵查終結，認應該提起公訴
，茲將犯罪事實及證據並所犯法條分敘如下：
　　　　犯罪事實
一、邱恩禮因認許００有以其名義對外黑吃黑，且屢遭許００欺騙、
    避不見面而心生不滿，復邱恩禮於民國111年5月23日前某時
    得知許００下落，遂將上情轉告林宗威、闕廷諺，及少年楊○○
    （94年2月生，真實姓名年籍詳卷）、潘○○（97年1月生，真
    實姓名年籍詳卷）、高○○（96年7月生，真實姓名年籍詳卷
    ）、李○○（96年12月生，真實姓名年籍詳卷）知悉，少年李
    ○○再轉告林世隆，渠等因此共同謀議欲趁機教訓許００。詎邱
    恩禮、林宗威、闕廷諺、林世隆、少年楊○○、潘○○、高○○、
    李○○、均明知在公共場所處群聚三人以上發生衝突，顯會造
    成公眾或他人恐懼不安，竟仍不違本意，共同基於在公共場
    所聚集三人以上下手施強暴、傷害之犯意聯絡，先由邱恩禮
    於111年5月23日晚間10時40分許，假借以跑山為由邀約許００
    ，並騎乘車牌號碼000-000號普通重型機車，將許００載往臺
    北市文山區木柵路5段43巷之福德坑環保復育公園，林宗威
    、闕廷諺、少年楊○○、潘○○、高○○、李○○另分別騎乘車牌號
    碼000-0000號、MUK-2699號普通重型機車；林世隆則自行搭
    乘計程車前往，待眾人均抵達現場後，邱恩禮乃出言質問並
    動手將許００推倒，然邱恩禮仍舊不滿許００之解釋，便持足供
    兇器使用之鋁棒、以腳踹等方式毆打許００，在場之其餘人等
    見狀亦一擁而上，分別由林宗威持鋁棒、以拳頭、腳踢；闕
    廷諺持鋁棒；林世隆以徒手、腳踹；少年楊○○以腳踢、少年
    潘○○以徒手、少年高○○持安全帽、少年李○○持鋁棒等方式毆
    打許００，眾人毆打完畢後隨即分別騎乘上開機車一同逃離現
    場，最終邱恩禮再指示林宗威返回現場查看許００傷勢，林宗
    威則由少年潘○○陪同，騎乘車牌號碼000-0000號普通重型機
    車共同搭載許００，將許００棄置在臺北市○○區○○路0段000號之
    統一超商博嘉門市附近避車彎，並交付新臺幣500元與許００
    後離去。嗣許００自行前往統一超商博嘉門市求助，經緊急送
    醫治療，仍診斷受有左側遠端尺骨骨折、雙側上臂、前臂、
    膝蓋挫傷、泌尿道感染、腎功能異常（肌酸酐1.9mg/dl）、
    肌酸激酶升高，疑似橫紋肌溶解等傷害，而以此方式由邱恩
    禮首謀，並與林宗威、闕廷諺、林世隆、少年楊○○、潘○○、
    高○○、李○○下手實施強暴脅迫。
二、嗣經警方於111年5月30日、31日、同年6月1、2日分別持搜
    索票及拘票對邱恩禮、林宗威、闕廷諺、林世隆實施搜索、
    拘提，及少年高○○等人實施搜索，而自邱恩禮、林宗威、闕
    廷諺、少年高○○等人處扣得附表所示之物品，並調閱相關現
    場之監視器畫面，始查悉上情。（少年楊○○、潘○○、高○○、
    李○○所涉妨害秩序等罪嫌部分，另經臺灣臺北地方法院少年
    法庭111年度少調字第419、420號調查中）
三、案經許００訴由臺北市政府警察局文山第一分局報告偵辦。
　　　　證據並所犯法條
一、證據清單
編號 證據名稱 待證事實 1 被告邱恩禮於警詢及偵查中之自白 被告邱恩禮坦承全部之犯罪事實。 2 被告林宗威於警詢及偵查中之供述 ①被告林宗威有以拳頭、腳踢等方式毆打告訴人許００之事實。 ②被告林宗威未提及有使用鋁棒毆打告訴人之事實。 3 被告闕廷諺於警詢及偵查中之自白 被告闕廷諺坦承全部之犯罪事實。 4 被告林世隆於警詢及偵查中之自白 被告林世隆坦承全部之犯罪事實。 5 少年楊○○於警詢時之供述 證明告訴人於上開時地被打到快掉下去蓄水池之事實。 6 少年潘○○於警詢時之供述 證明告訴人於上開時地有被人持鋁棒毆打之事實。 7 少年高○○於警詢時之供述 證明附表編號之鋁棒為被告闕廷諺事發後所交付與少年高○○之事實 8 少年李○○於警詢時之供述 證明被告林宗威於上開時地有持鋁棒毆打告訴人之事實。 9 告訴人許００於警詢時之指述 證明被告邱恩禮有以跟他人有糾紛為由，邀約告訴人上山，然到現場後，有遭被告邱恩禮等約10人分持鋁棒、安全帽等物品毆打之事實。 10 ①告訴人之臺北醫學大學附設醫院診斷證明書（乙種） ②告訴人傷勢照片 證明告訴人受有左側遠端尺骨骨折、雙側上臂、前臂、膝蓋挫傷、泌尿道感染、腎功能異常（肌酸酐1.9mg/dl）、肌酸激酶升高，疑似橫紋肌溶解等傷害之事實。 11 現場監視器翻拍照片 證明被告邱恩禮等人有分別騎乘車牌號碼000-000號、NOO-OOOO號、OOO-OOOO號普通重型機車前往現場，事發後，被告林宗威有騎乘車牌號碼000-0000號普通重型機車3貼，將告訴人棄置在臺北市○○區○○路0段000號之統一超商博嘉門市附近避車彎之事實。 12 ①臺北市政府警察局文山第一分局搜索扣押筆錄、扣押物品目錄表（受執行人：邱恩禮） ②扣案物照片 證明附表編號1-3所示之事實。 13 ①臺北市政府警察局文山第一分局搜索扣押筆錄、扣押物品目錄表（受執行人：闕廷諺） ②扣案物照片 證明附表編號4-7所示之事實。 14 ①臺北市政府警察局文山第一分局搜索扣押筆錄、扣押物品目錄表（受執行人：林宗威） ②扣案物照片 證明附表編號8-11所示之事實。 15 ①臺北市政府警察局文山第一分局搜索扣押筆錄、扣押物品目錄表（受執行人：少年高○○） ②扣案物照片 證明附表編號12所示之事實。 
二、核被告邱恩禮、林宗威、闕廷諺、林世隆所為，係犯刑法第
    150條第2項第1款、第1項後段之意圖供行使之用而攜帶兇器
    首謀（被告邱恩禮）、意圖供行使之用而攜帶兇器（被告林
    宗威、闕廷諺）在公共場所聚集三人以上實施強暴；刑法第
    150條第1項後段之在公共場所聚集三人以上實施強暴（被告
    林世隆），及同法第277條第1項之傷害等罪嫌。被告邱恩禮
    、林宗威、闕廷諺、林世隆就上開犯行，有犯意聯絡及行為
    分擔，請均論以共同正犯。被告邱恩禮、林宗威、闕廷諺、
    林世隆就犯罪事實二、部分，係以一行為觸犯上開罪名，為
    想像競合犯，請依刑法第55條規定，從一重之意圖供行使之
    用而攜帶兇器首謀、下手實施在公共場所聚集三人以上實施
    強暴、在公共場所聚集三人以上實施強暴罪處斷。至扣案附
    表所示物品，分別為被告邱恩禮、林宗威、闕廷諺所有且供
    犯罪所用，請依刑法第38條第2項前段規定宣告沒收。
三、至報告意旨另認被告邱恩禮、林宗威、闕廷諺、林世隆涉犯
    刑法第304條第1項之強制罪嫌，然依被告邱恩禮、林宗威、
    闕廷諺、林世隆、少年楊○○、潘○○、高○○、李○○，及告訴人
    許００所述，可知被告邱恩禮等人，行為目的應僅意在教訓、
    傷害告訴人，且未見告訴人有何掙扎逃跑過程中遭阻撓之情
    事，尚難認被告邱恩禮等人係出於強制之意思而為，而同時
    成立此部分犯行，然此部分若成立犯罪，因與前揭提起公訴
    部分，有一罪之關係，應為起訴效力所及，爰不另為不起訴
    之處分，併此敘明。
四、依刑事訴訟法第251條第1項提起公訴。
  　此　致
臺灣臺北地方法院
中　　華　　民　　國　 111　　年　　6 　　月　　30　　日
                              檢　察　官  黃冠中
本件正本證明與原本無異
中　　華　　民　　國　 111　　年　　7 　　月　　12　　日
                              書　記　官  呂佳恩
附錄本案所犯法條全文
中華民國刑法第150條
在公共場所或公眾得出入之場所聚集三人以上，施強暴脅迫者，
在場助勢之人，處 1 年以下有期徒刑、拘役或 10 萬元以下罰
金；首謀及下手實施者，處 6 月以上 5 年以下有期徒刑。
犯前項之罪，而有下列情形之一者，得加重其刑至二分之一：
一、意圖供行使之用而攜帶兇器或其他危險物品犯之。
二、因而致生公眾或交通往來之危險。
中華民國刑法第277條
傷害人之身體或健康者，處 5 年以下有期徒刑、拘役或 50 萬
元以下罰金。
犯前項之罪，因而致人於死者，處無期徒刑或 7 年以上有期徒
刑；致重傷者，處 3 年以上 10 年以下有期徒刑。
附表：
編號 物品名稱 數量 所有人（或持有人） 1 安全帽 2個 邱恩禮 2 金屬製球棒 1支 邱恩禮 3 手機（門號：0000000000） 1支 邱恩禮 4 黑色長袖外套 1件 闕廷諺 5 黑色上衣（adidas） 1件 闕廷諺 6 淺藍色牛仔褲 1件 闕廷諺 7 黑色鞋子 1件 闕廷諺 8 鞋子 1雙 林宗威 9 長褲（藍色牛仔褲） 1件 林宗威 10 上衣（黑色短袖T、灰色長袖T） 2件 林宗威 11 安全帽 2個 林宗威 12 鋁製棒球棍 1支 少年高○○